【裁判字號】    98,簡上,229
【裁判日期】    980831
【裁判案由】    詐欺
【裁判全文】
臺灣桃園地方法院刑事判決             98年度簡上字第229號
上  訴  人  甲○○
即  被  告
上列上訴人因詐欺案件，不服本院簡易庭中華民國97年12月31日
97年度桃簡字第3238號第一審刑事簡易判決（聲請簡易判決處刑
案號：臺灣桃園地方法院檢察署97年度偵字第18121 號），提起
上訴，本院管轄第二審之合議庭判決如下：
    主  文
上訴駁回。
    事  實
一、本案經本院管轄第二審之合議庭審理結果，認原審以被告即
    上訴人甲○○犯共同詐欺取財罪，事證明確，並依刑事訴訟
    法第449 條第1 項、第3 項、第450 條第1 項、第300 條，
    刑法第28條、第339 條第1 項、第41條第1 項前段，刑法施
    行法第1 條之1 第1 項、第2 項前段等規定，並審酌被告提
    供臺北富邦銀行中壢分行帳戶與詐欺集團成員使用，且造成
    被害人乙○○之金錢損失，犯罪所造成之損害非輕，並增加
    警方查緝上之困難，並審酌犯罪後坦承部分犯行，犯後態度
    尚可，暨其生活狀況、犯罪之動機、目的、手段等一切情狀
    ，量處被告有期徒刑4 月，如易科罰金以新台幣1 千元折算
    1 日，經核原審認事用法並無違誤，量刑亦屬妥適，應予維
    持，並引用第一審簡易判決書記載之事實、理由及證據（詳
    如附件）。
三、被告提起上訴意旨略以：伊係看報紙廣告應徵工作，「松哥
    」面試時要求伊提供本案台北富邦銀行帳號辦理薪資轉帳之
    用，伊不知道對方是詐欺集團，無共同詐欺之故意云云。然
    被告所指因應徵司機工作，故將系爭帳戶資料交予對方以供
    對方薪資轉帳之用一節，已與一般應徵工作及領取薪資之方
    式大相逕庭，苟被告真係因應徵司機工作須交付帳戶資料，
    應於前往公司應徵工作，談妥工作性質、內容、待遇等事宜
    後，再行交付，豈有在對於所應徵之公司名稱、地址、如何
    到職就任等事項均毫無所知情形下，竟率爾在泡沫紅茶店交
    付帳戶資料之理？又依被告所述見報紙分類廣告刊登應徵司
    機訊息，由對方主動與其聯絡，僅知對方綽號「松哥」，不
    知對方真實姓名年籍及相關聯絡方式，則其果有應徵工作情
    事，何以在未究明對方真實身分及聯絡方式前，即貿然交付
    系爭帳戶資料，亦顯與常情有違；況被告尚未就職，實無在
    工作應徵階段即收取發放薪資帳戶資料之理；再衡以一般公
    司因業務關係代收貨款，且屬合法正當款項，公司大可自行
    申設帳戶以供匯款使用，並非難事，豈有要求客戶將大筆貨
    款匯入甫應徵尚未正式就職員工帳戶內，而干冒款項遭盜領
    之風險，遑論如此處理公司貨款將與帳戶所有人個人所得混
    合徒增誤會之困擾；查被告年逾50歲，自承擔任司機工作多
    年，已有相當工作經驗，對上開違反常情之事，自無不知之
    理；而時下以電話詐騙促使被害人操作銀行自動付款機或匯
    款而詐取金錢之行為甚為猖獗，且廣為媒體報導，並經政府
    有關機關呼籲，不要受騙。則依一般人之社會生活經驗，苟
    不以自己名義申請開戶，卻向不特定人蒐集他人之帳戶供己
    使用，其目的極可能利用該帳戶供作非法詐財之用，應可預
    見。本件被告甲○○係智慮成熟之成年人，對於上情自無法
    諉為不知，其既可預見將帳戶資料等有關個人財產、身分之
    物品，淪落於他人手中，極可能被利用為與詐騙有關之犯罪
    工具，雖無取得帳戶資料者必然持以詐騙他人之確信，仍願
    將其所有前開銀行帳戶資料交付他人使用，顯然對於該人縱
    以該帳戶作為不法詐騙使用，予以容認；又觀諸被告於交付
    帳戶資料予「松哥」當晚即有不明來源之大筆金錢匯入系爭
    帳戶，被告並自承對於應徵司機工作卻要幫「松哥」從自己
    帳戶內提領不明金錢感到奇怪，及在其從事司機工作經驗中
    ，從未有幫人從自己帳戶提領他人金錢以測試忠誠度之事，
    惟其仍依「松哥」指示代為提領系爭帳戶中不明來源之款項
    交付「小徐」，已悖於常情；再者，果如被告所辯當晚係應
    徵司機工作實習，其竟與「小徐」搭計程車前往，且於提領
    現金交付予「小徐」後，「小徐」即搭載計程車離去，如此
    異常之舉，被告辯稱不知系爭帳戶係供作詐騙集團使用云云
    ，委難憑採。綜上所述，被告於提供本案系爭帳戶帳號予「
    松哥」時，已有可供他人利用作為實行財產犯罪工具之預見
    及認識，然其猶於事後進一步參與至自動提款機提領詐欺犯
    罪所得贓款之工作，是其雖未全程參與詐欺犯行，但已確有
    實現詐欺取財之構成要件行為，足認被告與「松哥」、「小
    徐」等人所屬詐欺集團間，在詐欺取財合同意思範圍內，有
    相互利用彼此之行為，分擔實行，共同達成詐欺之目的，故
    被告對於本件詐欺正犯施行詐術之全部行為即應共同負責，
    被告前揭所辯，核係卸責之詞，不足採信。綜上，被告事後
    否認犯罪提起上訴，為無理由，應予駁回。
據上論斷，應依刑事訴訟法第455 條之1 第1 項、第3 項、第36
8 條、第373條，判決如主文。
本案經檢察官吳佳美到庭執行職務。
中    華    民    國    98    年    8     月    31    日
                  刑事第八庭  審判長法  官  林惠霞
                                    法  官  呂綺珍
                                    法  官  張瓊華
以上正本證明與原本無異。
不得上訴。
                                    書記官  李宜娟
中    華    民    國    98    年    9     月     3    日


司法院資訊處製作；財團法人民間司法改革基金會備份。
